【裁判字號】    97,審易,711
【裁判日期】    970930
【裁判案由】    竊盜
【裁判全文】
臺灣桃園地方法院刑事判決             97年度審易字第711號
公  訴  人  臺灣桃園地方法院檢察署檢察官
被      告  乙○○
指定辯護人  本院公設辯護人  陳瑞明
上列被告因竊盜案件，經檢察官提起公訴（97年度偵字第4418號
），本院判決如下：
    主  文
乙○○共同竊盜，累犯，處有期徒刑陸月，如易科罰金，以新台
幣壹仟元折算壹日。
    事  實
一、乙○○前有殺人未遂、違反廢止前肅清煙毒條例、廢止前麻
    醉藥品管理條例、竊盜、贓物等前科，其中於民國81年間因
    違反廢止前肅清煙毒條例案件，經本院以81年度訴字第1551
    號判決判處有期徒刑9 年，褫奪公權3 年確定，於85年8 月
    24日假釋出監，嗣假釋遭撤銷，尚餘殘刑有期徒刑5 年5 月
    又13日；又於86年間，因違反廢止前麻醉藥品管理條例案件
    ，經本院以86年度易字第3873號判決判處有期徒刑4 月，上
    訴後，經臺灣高等法院以86年度上易字第7835號撤銷原判決
    ，改判處有期徒刑6 月確定，並與上述殘刑有期徒刑5 年5
    月又13日接續執行，於90年6 月22日假釋出監，嗣假釋遭撤
    銷，尚餘殘刑有期徒刑2 年10月又14日；再於90年間因竊盜
    案件，經本院以91年度桃簡字第874 號判決判處有期徒刑4
    月確定；復於91年間因竊盜案件，經本院以91年度易字第21
    45號判決判決判處有期徒刑5 月，上訴後，經臺灣高等法院
    以92年度上易字第2748號判決撤銷原判決，改判處有期徒刑
    6 月確定；再於92年間因贓物案件，經本院以92年度易字第
    397 號判決判處有期徒刑4 月確定，上開三案嗣經臺灣高等
    法院以93年度聲字第546 號裁定應執行有期徒刑1 年確定，
    並與上述殘刑有期徒刑2 年10月又14日接續執行，於96年2
    月28日縮刑期滿執行完畢（構成累犯）。
二、詎乙○○仍不知悔改，與丙○○（業經本院判處有期徒刑3
    月，如易科罰金，以新臺幣1000元折算1 日）共同基於意圖
    為自己不法所有之犯意聯絡，於97年2 月1 日上午9 時40分
    許，由丙○○駕駛車牌號碼3902-RJ 號自用小客車搭載乙○○，前往桃園縣龜山鄉蕭厝坑2 之1 號「俊行記磚窯場」，
    由乙○○徒手竊取甲○○所有之製磚用土刀管9 支、3 吋白
    鐵管2 支、3 吋白鐵凡而1 個及製磚機用內套1 個（價值合
    計約新臺幣98,000元），嗣於得手後將離開現場之際，為甲○○及上開磚窯場守衛發現後報警查獲，並扣得上開製磚用
    土刀管9 支、3 吋白鐵管2 支、3 吋白鐵凡而1 個及製磚機
    用內套1 個及與本案無關之注射針筒1 支。
三、案經桃園縣政府警察局龜山分局報請臺灣桃園地方法院檢察
    署檢察官偵查起訴。
    理  由
一、本件認定事實所引用之證據方法（詳下述及者，包含人證、
    書證、物證等），並無證據證明係公務員違背法定程序所取
    得，檢察官、被告高德興於審判期日對本院提示之卷證均陳
    明沒意見，而未提出證據能力方面之爭執，且卷內之文書證
    據，亦無刑事訴訟法第159 條之4 之顯有不可信之情況或其
    他不得作為證據之情形，本院審酌引為證據亦為適當，是依
    刑事訴訟法第159 條之1 第2 項、第159 條之4 、之5 等規
    定，下述認定事實所引用之證據方法均有證據能力，合先敘
    明。
二、本案被告所犯之罪係屬刑事訴訟法第376 條第2 款之刑法第
    320 條第1 項之竊盜罪，其於準備程序中就被訴事實為有罪
    之陳述，爰依刑事訴訟法第284 條之1 規定獨任進行審判程
    序。
三、訊據被告乙○○於警詢、偵訊時及本院審理時自白不諱，核
    與證人即同案被告丙○○於警詢、證人即被害人甲○○於警
    詢之證述情節相符，並有贓物認領保管單1 紙、監視器翻拍
    照片4 張、現場照片6 張等件在卷可資佐證，足認被告之自
    白與事實相符，堪以採信。本件事證明確，被告犯行堪以認
    定，應依法論科。
四、核被告乙○○所為，係犯刑法第320 條第1 項之竊盜罪。被
    告乙○○與丙○○間就上開竊盜犯行，具有犯意聯絡及行為
    分擔，均為共同正犯。又被告有如事實欄所載之犯罪科刑及
    執行完畢紀錄，此有卷附之臺灣高等法院被告前案紀錄表可
    按，其於有期徒刑執行完畢後，5 年以內故意再犯本件有期
    徒刑以上之罪，為累犯，應依刑法第47條第1 項規定加重其
    刑。爰審酌被告素行不佳，有多次竊盜前科、犯罪之動機、
    目的、手段，本應從重量刑，惟念其犯後坦承犯行，所竊取
    財物價值上非甚高，且據被害人領回，量處如主文所示之刑
    ，並諭知易科罰金之折算標準，以資懲儆。至扣案之注射針
    筒1 支與本案無關，本院不予宣告沒收。
據上論斷，應依刑事訴訟法第284 條之1 、第299 條第1 項前段
，刑法第28條、第320 條第1 項、第47條第1 項、第41條第1 項
前段，刑法施行法第1 條之1 第1 項、第2 項前段，判決如主文
。
本案經檢察官潘怡華到庭執行職務。
中    華    民    國    97    年    9     月    30    日
                      刑事庭  法  官  徐  培  元
以上正本證明與原本無異。
如不服本判決，應於判決送達後10日內，向本院提出上訴狀。
                              書記官  楊  美  慧
中    華    民    國    97    年    9     月    30    日
附論罪科刑依據之法條：
中華民國刑法第320條第1項：
意圖為自己或第三人不法之所有，而竊取他人之動產者，為竊盜
罪，處5 年以下有期徒刑、拘役或500 元以下罰金。


司法院資訊處製作；財團法人民間司法改革基金會備份。
